臺灣高雄地方法院刑事判決　　　　　　　110年度訴字第139號
公　訴　人　臺灣高雄地方檢察署檢察官
被　　　告　林昱儒



指定辯護人　本院公設辯護人黃秋葉
上列被告因違反毒品危害防制條例案件，經檢察官提起公訴（10
9 年度偵字第23882 號、第25306 號）及移送併辦（110 年度偵
字第3532號），本院判決如下：
    主  文
林昱儒犯如附表一編號1 至4 所示之肆罪，均累犯，各處如附表
一編號1 至4 「主文」欄所示之刑及沒收。應執行有期徒刑伍年
。
    事  實
一、林昱儒明知甲基安非他命屬毒品危害防制條例第2 條第2 項
    第2 款所明定列管第二級毒品，不得非法販賣及持有，竟意
    圖營利，基於販賣第二級毒品之犯意，分別於如附表一編號
    1 至4 所示之時間及地點，以如附表一編號1 至4 所示之價
    格及交易方式，販賣第二級毒品甲基安非他命予如附表一編
    號1 至4 所示之人共4 次（各次販賣毒品之交易時間、地點
    、購毒者、販毒所得及方式，詳如附表一所示），而分別牟
    取利潤。嗣於民國109 年11月17日16時49分許，經警持本院
    核發之搜索票，搜索其斯時位於高雄市○○區○○路000 號
    7 樓之住處，扣得其所有、如附表二所示之物，復經警深入
    追查後，始悉上情。
二、案經高雄市政府警察局三民第一分局報告臺灣高雄地方檢察
    署檢察官偵查起訴及移送併辦。
    理  由
一、證據能力之說明：
    被告以外之人於審判外之陳述，雖不符刑事訴訟法第159 條
    之1 至之4 等4 條之規定，而經當事人於審判程序同意作為
    證據，法院審酌該言詞陳述或書面陳述作成時之情況，認為
    適當者，亦得為證據；當事人、代理人或辯護人於法院調查
    證據時，知有刑事訴訟法第159 條第1 項不得為證據之情形
    ，而未於言詞辯論終結前聲明異議者，視為有前項之同意，
    同法第159 條之5 定有明文。立法意旨在於傳聞證據未經當
    事人之反對詰問予以核實，原則上先予排除；惟若當事人已
    放棄反對詰問權，於審判程序中表明同意該等傳聞證據可作
    為證據；或於言詞辯論終結前未聲明異議，基於尊重當事人
    對傳聞證據之處分權，及證據資料愈豐富，愈有助於真實發
    見之理念，且強化言詞辯論主義，使訴訟程序得以順暢進行
    ，上開傳聞證據亦均具有證據能力。查本案判決所引用具傳
    聞性質之各項證據資料，因檢察官、被告林昱儒及其辯護人
    均同意有證據能力（訴卷第53、116-124 頁），本院審酌各
    該傳聞證據作成時之情況，認均與本件待證事實具有關聯性
    ，且查無證據足以證明言詞陳述之傳聞證據部分，陳述人有
    受外在干擾、不法取供或違反其自由意志而陳述之情形；書
    面陳述之傳聞證據部分，亦無遭變造或偽造之情事，衡酌各
    該傳聞證據，作為本案之證據亦屬適當，自均得為證據，而
    有證據能力。
二、認定事實所憑之證據：
（一）上開犯罪事實，關於附表一編號1 至3 部分，業據被告於
      警詢、偵查及本院審理時均坦承不諱（警詢及偵查中自白
      出處各如附表一所示之卷內頁碼；本院審理時之自白則見
      訴卷第52、114-115 、126 頁）；關於附表一編號4 部分
      ，則業據被告於本院審理時坦認在卷（訴卷第52、114-11
      5 、126 頁），核與證人即如附表一所示各該購毒者之證
      詞相符（證詞出處各如附表一所示之卷內頁碼），並有如
      附表一所示各次販毒犯行之通訊軟體對話內容截圖畫面（
      卷內頁碼各如附表一所示）、證人即購毒者耿佑愷指認被
      告之指認犯罪嫌疑人紀錄表1 份在卷可佐（警卷第17頁）
      ，而可補強各該購毒者之證詞，資可憑佐其等陳述之真實
      性。
（二）此外，員警復於109 年11月17日16時49分許，在被告該時
      位於高雄市○○區○○路000 號7 樓之住處執行搜索，扣
      得如附表二編號1 所示被告自承用以聯繫購毒者之Iphone
      及紅米手機各1 支（聲羈卷第20頁）；又扣得如附表二編
      號2 所示販賣剩餘之白色結晶7 包，經送高雄市立凱旋醫
      院鑑定，均檢出甲基安非他命成分（詳細鑑定結果詳如附
      表二鑑定結果欄所示）等情，有高雄市政府警察局三民第
      一分局搜索扣押筆錄暨扣押物品目錄表、高雄市立凱旋醫
      院110 年1 月7 日高市凱醫驗字第66607 號濫用藥物成品
      檢驗鑑定書各1 份附卷為憑（警卷第36-40 頁，偵一卷第
      275-277 頁），復有如附表二編號5 、6 所示之物扣案可
      佐。綜觀以上事證，足認被告上開任意性自白與事實相符
      ，堪可作為認定本件犯罪事實之依據。
（三）又被告具有販賣甲基安非他命之營利意圖，附表一各次所
      為犯行，可獲利新臺幣（下同）200 元至3,000 元不等之
      價差乙情，業經其於審理中供承在卷（訴卷第114-115 頁
      ），其主觀上係基於營利之意圖而為本案犯行乙節，至堪
      認定。
（四）綜上所述，被告前揭4 次販毒犯行，事證已臻明確，均應
      依法論科。
三、論罪科刑：
（一）核被告如附表一所示各次所為，均係犯毒品危害防制條例
      第4 條第2 項之販賣第二級毒品罪（共4 罪）。被告持有
      甲基安非他命之低度行為，均為販賣之高度行為所吸收，
      不另論罪。又被告所犯上揭販賣第二級毒品4 罪，犯意各
      別，行為互殊，應予分論併罰。又檢察官移送併辦部分，
      與原起訴並經本院論罪科刑之犯行（即附表一編號3 、4
      部分）全部相同，屬同一犯罪事實，本院自得併予審理，
      附此敘明。
（二）刑之加重事由：
      被告前因違反毒品危害防制條例案件，分別經臺灣臺中地
      方法院以107 年度豐簡字第474 號判處有期徒刑4 月（共
      2 罪）、3 月（共2 罪）確定，及臺灣臺北地方法院以10
      7 年度簡字第2013號判決判處有期徒刑4 月確定，上開各
      罪嗣經臺灣臺中地方法院以107 年度聲字第5296號裁定應
      執行有期徒刑1 年2 月確定，並於108 年11月12日徒刑執
      行完畢等節，有其臺灣高等法院被告全國前案紀錄表在卷
      可參，被告於前案有期徒刑執行完畢後，5 年內故意再犯
      本案有期徒刑以上之4 罪，均為累犯，本院審酌被告構成
      累犯之前案同屬毒品案件，竟不知悔改，再為本案4 次販
      賣第二級毒品犯行，堪認被告對刑罰反應力薄弱，且衡其
      本案犯罪情節，亦無適用累犯加重規定時，超過其所應負
      擔罪責之情事，爰依刑法第47條第1 項規定，就被告所犯
      上開4 罪，均加重其刑（其中法定刑為無期徒刑部分，依
      法不得加重）。聲請意旨未論及累犯，應予補充。
（三）刑之減輕事由：
    1.於偵查及審理中均自白如附表一編號1至3所示之犯行：
      按犯第4 條至第8 條之罪於偵查及歷次審判中均自白者，
      減輕其刑，毒品危害防制條例第17條第2 項定有明文。查
      被告所犯如附表一編號1 至3 所示販賣第二級毒品3 罪，
      均經其於偵查中及本院審理時坦承不諱，業如前述，均應
      依毒品危害防制條例第17條第2 項規定，減輕其刑。至被
      告所犯如附表一編號4 所示之犯行，因被告於偵查中予以
      否認，而於審理中方坦認犯行，無從依上開規定減輕其刑
      ，併予敘明。
    2.關於供出毒品上游部分：
      查被告於警詢時供出其毒品來源分別為暱稱「胡迪小杰」
      及「破」之男子，並指認「破」為真實姓名「葉百翔」之
      人，遂由警方蒐證後，雖未查獲暱稱「胡迪小杰」之人，
      惟於110 年1 月24日確有查獲「破」（即葉百翔）之男子
      ，並就葉百翔所犯販賣第二級毒品部分，移送臺灣高雄地
      方檢察署檢察官偵辦等情，有被告之警詢筆錄、109 年11
      月18日指認犯罪嫌疑人紀錄表、110 年3 月2 日高雄市政
      府警察局三民第一分局函文暨刑事案件報告書各1 份附卷
      可稽（警卷第8-10、11-12 頁，訴卷第35-41 頁），堪認
      被告本案所涉犯之罪，犯罪偵查機關有因被告供出毒品來
      源，而查獲其他正犯或共犯之情形，均應依毒品危害防制
      條例第17條第1 項規定減輕其刑。
    3.如附表一編號4 所示犯行應否依刑法第59條酌減其刑部分
      ：
      至辯護人雖以附表一編號4 所示之犯行，法定刑為10年以
      上有期徒刑，被告販賣金額只有1,000 元，有情輕法重之
      情，請依刑法第59條酌減其刑等語為被告辯護（訴卷第52
      -53 、130 頁）。然按犯罪之情狀顯可憫恕，認科以最低
      度刑仍嫌過重者，固得依據刑法第59條規定酌量減輕其刑
      。惟條文所謂犯罪情狀，必須有特殊之環境及原因，在客
      觀上顯然足以引起一般同情，認為縱予宣告法定最低刑度
      猶嫌過重；而所謂犯罪情狀顯可憫恕，係指裁判者審酌刑
      法第57條各款所列事項，以行為人之責任為基礎之一切情
      狀，予以全盤考量後，認已達顯可憫恕之程度，始有其適
      用。又此所謂法定最低度刑，在遇有其他法定減輕其刑之
      事由者，則是指適用該法定減輕其刑事由後之最低刑度而
      言。查辯護人雖以上詞置辯，請求酌減其刑，惟被告係智
      識成熟之成年人且應有相當之社會生活經驗，對毒品除戕
      害施用者之身心健康外，亦造成整體國力之實質衰減，且
      吸食毒品者為取得購買毒品所需之金錢，往往衍生家庭、
      社會治安問題，因之政府近年來為革除毒品之危害，大力
      宣導毒品禁誡乙情，自難諉為不知，況被告前已有販賣第
      二級毒品之前科，有臺灣高等法院被告前案紀錄表在卷可
      佐，卻仍故意違背禁誡法令，甘冒受刑法重罰之風險販賣
      毒品以牟利，犯罪動機顯非出於何種特殊原因與環境，遑
      論被告關於附表一編號4 所犯販賣第二級毒品犯行，尚可
      依毒品危害防制條例第17條第1 項規定減輕其刑，亦無情
      輕法重，堪以憫恕之情事，故辯護人前揭主張殊無可採。
    4.綜上，被告所犯附表一編號1 至3 所示之罪，應依偵審自
      白之規定，減輕其刑；附表一編號1 至4 所示之罪，應依
      供出毒品來源之規定，減輕其刑。因附表一編號1 至4 所
      示之罪同時有前揭刑之加重及減輕事由，應依刑法第71條
      第1 項規定先加後減之（其中法定刑為無期徒刑部分，依
      法不得加重）。又附表一編號1 至3 所示之罪同時有偵審
      自白及供出毒品來源二種減刑規定之適用，應依刑法第70
      條之規定遞減之。
（四）量刑暨定應執行刑：
      爰以行為人責任為基礎，審酌被告明知甲基安非他命屬第
      二級毒品，具有成癮性、濫用性及社會危害性，我國法律
      乃嚴令禁絕，竟仍為牟取個人不法利益，無視上情而販賣
      之，助長毒品流通，破壞國民健康，且一般施用者為圖購
      買毒品解癮，往往不惜耗費鉅資以致散盡家財，非但可能
      連累親友，甚或鋌而走險實施各類犯罪，對社會治安造成
      潛在風險。是以流毒所及，非僅多數人之生命、身體受其
      侵害，社會、國家之法益亦不能倖免，被告行為對社會所
      生危害甚鉅，所為殊值非難；惟念及被告犯後均已坦承犯
      行，態度尚可，並衡以其4 次販毒犯行之各次數量多寡及
      販毒價金高低等情；復考量其於本院審理時自陳之智識程
      度、生活經濟狀況（因涉及被告隱私，不予揭露，詳見訴
      卷第128 頁），除上開構成累犯之前案不予重複評價外，
      另有其他施用、販賣毒品之前科，有臺灣高等法院被告前
      案紀錄表可考，素行難謂良好等一切情狀，分別量處如附
      表一「主文」欄所示之刑。再斟酌被告為本案4 次犯行，
      販賣毒品時間介於109 年9 月至同年11月間，間隔時間甚
      近、均為販賣第二級毒品罪，罪質相同，非難程度重複性
      高、販賣之人數及人次（販賣次數為4 次，對象為3 人）
      、數次犯行所應給予刑罰之加重效益、所犯數罪反應出之
      人格特性、整體犯罪非難評價，及被告有復歸社會之需要
      等情，爰依刑法第51條數罪併罰定執行刑之立法方式採限
      制加重原則，定其應執行之刑如主文所示。
四、沒收：
（一）扣案毒品之沒收銷燬：
      按以營利為目的販入毒品，經多次販賣後，持有剩餘毒品
      被查獲者，其各次販賣毒品行為如併合處罰，該持有剩餘
      毒品之低度行為，應僅為最後一次販賣毒品之高度行為所
      吸收，不另論罪。故就該查獲之剩餘毒品，祗能於最後一
      次之販賣毒品罪宣告沒收銷燬，不得於各次販賣毒品罪均
      宣告沒收銷燬（最高法院105 年度台上字第2174號判決意
      旨參照）。查扣案如附表二編號2 所示甲基安非他命7 包
      ，係被告本案販賣後所剩餘之第二級毒品，此情業經被告
      於審理中供述明確（訴卷第126 頁），揆諸上開見解，此
      等扣案毒品，應依毒品危害防制條例第18條第1 項前段規
      定，於本件最後一次之販賣毒品罪（即附表一編號4 ）之
      罪刑項下宣告沒收銷燬。又各該毒品包裝袋因殘留微量毒
      品，不具析離實益，均與毒品整體同視，一併沒收銷燬；
      鑑驗耗損微量毒品，既已滅失，無庸宣告沒收銷燬。
（二）供犯罪所用之物、犯罪預備之物部分：
    1.扣案如附表二編號1 所示之物，經被告於偵查中供稱：聯
      絡毒品交易事宜是用扣案之Iphone手機等語（偵一卷第17
      3 頁）；復於羈押訊問時陳稱：2 支扣案手機我都有跟購
      毒者耿佑愷聯絡，主要是用Iphone手機等語（聲羈卷第20
      頁）；再於本院審理中供稱：本案4 次販毒我都是用扣案
      之紅米手機等語（訴卷第127 頁），堪認附表一所示之手
      機2 支被告均有用於聯繫本案附表一各次販毒犯行；而扣
      案如附表二編號5 所示之電子磅秤2 台，亦係被告所有而
      供其本案販毒所用，業經被告於本院審理時坦認在卷（警
      卷第3 頁，訴卷第126 頁），是上開物品，自屬供其各次
      販賣第二級毒品犯行所用之物，不問屬於犯罪行為人與否
      ，應依毒品危害防制條例第19條第1 項之規定，於其所犯
      各次販毒犯行主文內宣告沒收。
    2.次按犯罪預備之物，屬於犯罪行為人者，得沒收之，刑法
      第38條第2 項前段定有明文。查扣案如附表二編號6 所示
      之分裝夾鏈袋1 包，業據被告供承：是我所有，販賣毒品
      要用等語（警卷第3 頁，訴卷第127 頁），而該夾鏈袋為
      尚未使用之新品，亦有扣押物品照片在卷可憑（偵一卷第
      209 頁），核其性質係屬犯罪預備之物，爰依刑法第38條
      第2 項前段規定，予以宣告沒收。
（三）犯罪所得之沒收：
      被告因如附表一編號1 至4 所示犯行各獲有販毒價金8,00
      0 元、13,000元、37,000元、1,000 元乙情，業經被告供
      陳明確（訴卷第128 頁），要屬被告之犯罪所得，雖未經
      扣案，仍應依刑法第38條之1 第1 項前段、第3 項之規定
      ，附隨於各項罪刑下宣告沒收，並於全部或一部不能沒收
      或不宜執行沒收時，追徵其價額。
（四）其餘扣案物不予沒收：
      至扣案如附表二編號3 、4 、7 至11所示之物，業據被告
      供稱：編號3 所示之注射針頭（含甲基安非他命液體）1
      支是我自己要施用的；編號4 所示的玻璃球吸食器2 組是
      吸食要用的；編號8 、9 所示之不明粉末1 件、液體3 瓶
      是KY粉，加水後有潤滑效果；編號10、11所示之不明膠囊
      1 顆、毒品咖啡包2 包也是我要施用的，但還沒有用過；
      編號7 所示的包裝紙1 包是聖誕節要裝小禮物所用，上開
      物品均與販毒無關等語（偵一卷第158 頁，訴卷第126-12
      7 頁），經核，卷內尚無積極事證可認上開物品與販賣甲
      基安非他命犯行具有關聯性，均不予宣告沒收。至附表二
      編號3 、10、11所示之物經送鑑定之結果，均有驗出毒品
      成分（參見附表二「鑑定結果」欄），此有高雄市立凱旋
      醫院110 年1 月7 日高市凱醫驗字第66607 號濫用藥物成
      品檢驗鑑定書、高雄醫學大學附設中和紀念醫院檢驗醫學
      部毒物室109 年12月24日濫用藥物檢驗報告各1 份在卷可
      參（偵一卷第277 、301 、303 、307 頁），此部分扣案
      物品應由檢察官另為適法之處理，附此敘明。
據上論斷，應依刑事訴訟法第299 條第1 項前段，毒品危害防制
條例第4 條第2 項、第17條第1 項、第2 項、第18條第1 項前段
、第19條第1 項，刑法第11條、第47條第1 項、第51條第5 款、
第38條第2 項前段、第38條之1 第1 項前段、第3 項，判決如主
文。
本案經檢察官盧葆清提起公訴及移送併辦，檢察官姚崇略及陳宗
吟到庭執行職務。
中    華    民    國   110    年    10    月    21    日
                  刑事第七庭   審判長法  官  林柏壽
                                     法  官  陳力揚
                                     法  官  洪韻筑
以上正本證明與原本無異。
如不服本判決應於收受判決後20日內向本院提出上訴書狀，並應
敘述具體理由。其未敘述上訴理由者，應於上訴期間屆滿後20日
內向本院補提理由書(均須按他造當事人之人數附繕本)「切勿逕
送上級法院」
因疫情而遲誤不變期間，得向法院聲請回復原狀。
中    華    民    國   110    年    10    月    21    日
                                     書記官  蔡嘉晏
附錄本案論罪科刑法條：
《毒品危害防制條例第4 條第2 項》
製造、運輸、販賣第二級毒品者，處無期徒刑或十年以上有期徒
刑，得併科新臺幣一千五百萬元以下罰金。
　
附表一：犯罪事實及宣告刑
┌──┬────┬──────────┬─────┬─────┬──────┐
│編號│購毒者  │     交易方式       │販毒價金  │行為人自白│   主 文    │
│    ├────┤                    │          │情形      │            │
│    │交易時間│                    ├─────┼─────┤            │
│    ├────┤                    │通訊軟體對│購毒者指述│            │
│    │交易地點│                    │話截圖    │情形      │            │
├──┼────┼──────────┼─────┼─────┼──────┤
│    │耿佑愷  │林昱儒於109 年9 月12│8,000元   │警詢中自白│林昱儒販賣第│
│    │        │日1 時許，持用附表二│          │（偵一卷第│二級毒品，累│
│    ├────┤編號1 所示之手機，登├─────┤14頁）、偵│犯，處有期徒│
│    │109 年9 │入通訊軟體LINE，以暱│LINE對話截│訊中自白（│刑貳年。扣案│
│    │月12日2 │稱「路」與暱稱「小麥│圖（偵一卷│偵一卷第16│如附表二編號│
│ 1  │時20分許│」耿佑愷聯絡，雙方達│第39至40頁│0 -161頁）│1 、5 、6 所│
│    │        │成販賣第二級毒品甲基│）        │、聲羈訊問│示之物，均沒│
│    │        │安非他命之合意後，林│          │中自白（聲│收。未扣案之│
│    │        │昱儒即於左列時間、地│          │羈卷第20頁│犯罪所得新臺│
│    │        │點，交付價值8,000 元│          │）        │幣捌仟元沒收│
│    ├────┤，重量1 錢之甲基安非│          ├─────┤，於全部或一│
│    │高雄市前│他命1 包予耿佑愷，並│          │警詢（警卷│部不能沒收或│
│    │金區六合│向耿佑愷收取8,000 元│          │第14-15頁 │不宜執行沒收│
│    │二路189 │。                  │          │）、偵訊（│時，追徵其價│
│    │號1樓   │                    │          │偵一卷第13│額。        │
│    │        │                    │          │3-134頁） │            │
├──┼────┼──────────┼─────┼─────┼──────┤
│    │耿佑愷  │林昱儒於109 年9 月20│13,000元  │警詢中自白│林昱儒販賣第│
│    ├────┤日6 時38分許、同年月├─────┤（偵一卷第│二級毒品，累│
│    │109 年9 │21日20時34分許，持用│LINE對話截│12 -13頁）│犯，處有期徒│
│    │月21日  │附表二編號1 所示之手│圖（偵一卷│、偵訊中自│刑貳年貳月。│
│    │22時許  │機，分別登入通訊軟體│第41至44頁│白（偵一卷│扣案如附表二│
│    │        │Grindr、LINE，以暱稱│）        │第159-160 │編號1 、5 、│
│ 2  │        │「路」與暱稱「小麥」│          │頁）、聲羈│6 所示之物，│
│    │        │之耿佑愷聯絡，雙方達│          │訊問中自白│均沒收。未扣│
│    │        │成販賣第二級毒品甲基│          │（聲羈卷第│案之犯罪所得│
│    │        │安非他命之合意後，林│          │20頁）    │新臺幣壹萬參│
│    ├────┤昱儒即於左列時間、地│          ├─────┤仟元沒收，於│
│    │高雄市苓│點，交付價值13,000元│          │警詢（警卷│全部或一部不│
│    │雅區區英│，重量2 錢之甲基安非│          │第14-15頁 │能沒收或不宜│
│    │明路上之│他命1 包予耿佑愷，並│          │）、偵訊（│執行沒收時，│
│    │某處    │向耿佑愷收取13,000元│          │偵一卷第13│追徵其價額。│
│    │        │。                  │          │3-134 頁）│            │
├──┼────┼──────────┼─────┼─────┼──────┤
│    │王致皓  │林昱儒於109 年11月17│37,000 元 │警詢中自白│林昱儒販賣第│
│    │        │日9 時57分許，持用附│          │（併案警卷│二級毒品，累│
│    │        │表二編號1 所示之手機│          │第2 頁背面│犯，處有期徒│
│    ├────┤，登入通訊軟體LINE，├─────┤）、偵訊中│刑參年。扣案│
│    │109 年11│以暱稱「路」與暱稱「│LINE對話紀│自白（偵一│如附表二編號│
│ 3  │月17日10│Bule手機摔爆」王致皓│錄截圖（併│卷第189 頁│1 、5 、6 所│
│    │時50分許│聯絡，雙方達成販賣第│案警卷第9-│）        │示之物，均沒│
│    ├────┤二級毒品甲基安非他命│10頁）    ├─────┤收。未扣案之│
│    │高雄市左│之合意後，林昱儒即於│          │警詢（偵一│犯罪所得新臺│
│    │營區辛亥│左列時間、地點，交付│          │卷第228-22│幣參萬柒仟元│
│    │路290 號│價值37,000元，重量29│          │9頁）、偵 │沒收，於全部│
│    │附近早餐│克之甲基安非他命1 包│          │訊（偵一卷│或一部不能沒│
│    │店      │予王致皓，並向王致皓│          │第240-241 │收或不宜執行│
│    │        │收取37,000元。      │          │頁）      │沒收時，追徵│
│    │        │                    │          │          │其價額。    │
├──┼────┼──────────┼─────┼─────┼──────┤
│    │許睿洋  │林昱儒於109 年11月17│1,000元   │警詢及偵查│林昱儒販賣第│
│    │        │日13時32分許，持用附│          │中均否認犯│二級毒品，累│
│    │        │表二編號1 所示之手機│          │罪（併案警│犯，處有期徒│
│    ├────┤，登入通訊軟體LINE，├─────┤卷第2 頁，│刑參年拾月。│
│    │109 年11│以暱稱「路」與暱稱「│LINE對話紀│偵一卷第16│扣案如附表二│
│    │月17日15│PixieXu 布丁」許睿洋│錄截圖（併│1 、189頁 │編號2 所示之│
│    │時許    │聯絡，雙方達成販賣第│案警卷第11│）        │第二級毒品甲│
│    │        │二級毒品甲基安非他命│-13 頁）  │          │基安非他命柒│
│    │        │之合意後，林昱儒即於│          │          │包，均沒收銷│
│    │        │左列時間、地點，交付│          │          │燬。扣案如附│
│ 4  ├────┤價值1,000 元，重量不│          ├─────┤表二編號1 、│
│    │高雄市明│詳之甲基安非他命1 包│          │警詢（併案│5 、6 所示之│
│    │華一路與│予許睿洋，並向許睿洋│          │警卷第7-8 │物，均沒收。│
│    │正心街口│收取1,000 元。      │          │頁，偵一卷│未扣案之犯罪│
│    │        │                    │          │第253-254 │所得新臺幣壹│
│    │        │                    │          │頁）、偵訊│仟元沒收，於│
│    │        │                    │          │（偵一卷第│全部或一部不│
│    │        │                    │          │270頁）   │能沒收或不宜│
│    │        │                    │          │          │執行沒收時，│
│    │        │                    │          │          │追徵其價額。│
└──┴────┴──────────┴─────┴─────┴──────┘
　
附表二：扣案物
┌──┬───────┬───────────┬─────┬─────────┐
│編號│物品名稱及數量│鑑定結果              │原扣押物品│沒收與否及其依據  │
│    │              │                      │目錄表編號│                  │
├──┼───────┼───────────┼─────┼─────────┤
│ 1  │Iphone手機1 支│無                    │編號20、21│沒收/ 依據為毒品危│
│    │（IMEI：352924│                      │          │害防制條例第19條第│
│    │000000000 ，含│                      │          │1 項              │
│    │門號0000000000│                      │          │（販毒所用之物）  │
│    │號之SIM 卡1 張│                      │          │                  │
│    │）、紅米手機1 │                      │          │                  │
│    │支（IMEI：8607│                      │          │                  │
│    │00000000000 ，│                      │          │                  │
│    │含門號00000000│                      │          │                  │
│    │66號之SIM 卡1 │                      │          │                  │
│    │張）          │                      │          │                  │
├──┼───────┼───────────┼─────┼─────────┤
│ 2  │第二級毒品甲基│【白色結晶7 包，均檢出│編號1 至7 │沒收銷燬/ 依據為毒│
│    │安非他命7 包（│甲基安非他命成分】    │          │品危害防制條例第18│
│    │均含包裝袋）  ├───────────┤          │條第1 項前段      │
│    │              │⑴ 檢驗前淨重8.182 公 │          │                  │
│    │              │   克，檢驗後淨重8.161│          │                  │
│    │              │   公克               │          │                  │
│    │              │⑵ 檢驗前淨重3.639 公 │          │                  │
│    │              │   克，檢驗後淨重3.617│          │                  │
│    │              │   公克               │          │                  │
│    │              │⑶ 檢驗前淨重3.924 公 │          │                  │
│    │              │   克，檢驗後淨重3.902│          │                  │
│    │              │   公克               │          │                  │
│    │              │⑷ 檢驗前淨重1.465 公 │          │                  │
│    │              │   克，檢驗後淨重1.440│          │                  │
│    │              │   公克               │          │                  │
│    │              │⑸ 檢驗前淨重0.406 公 │          │                  │
│    │              │   克，檢驗後淨重0.383│          │                  │
│    │              │   公克               │          │                  │
│    │              │⑹ 檢驗前淨重0.127 公 │          │                  │
│    │              │   克，檢驗後淨重0.093│          │                  │
│    │              │   公克               │          │                  │
│    │              │⑺ 檢驗前淨重0.067 公 │          │                  │
│    │              │   克，檢驗後淨重0.045│          │                  │
│    │              │   公克               │          │                  │
├──┼───────┼───────────┼─────┼─────────┤
│ 3  │注射針筒（甲基│檢出第二級毒品甲基安非│編號12    │不予沒收，另由檢察│
│    │安非他命呈液體│他命成分              │          │官依法處理。      │
│    │狀置於注射針筒│                      │          │（與本案販毒無關）│
│    │內）1 支      │                      │          │                  │
├──┼───────┼───────────┼─────┼─────────┤
│ 4  │玻璃球吸食器2 │無                    │編號13    │不予沒收          │
│    │組            │                      │          │（與本案販毒無關）│
│    │              │                      │          │                  │
│    │              │                      │          │                  │
├──┼───────┼───────────┼─────┼─────────┤
│ 5  │電子磅秤2台   │無                    │編號14    │沒收/ 依據為毒品危│
│    │              │                      │          │害防制條例第19條第│
│    │              │                      │          │1 項              │
│    │              │                      │          │（販毒所用之物）  │
├──┼───────┼───────────┼─────┼─────────┤
│ 6  │分裝夾鏈袋1 包│無                    │編號15    │沒收/ 依據為刑法第│
│    │              │                      │          │38條第2 項前段    │
│    │              │                      │          │（販毒預備之物）  │
├──┼───────┼───────────┼─────┼─────────┤
│ 7  │包裝紙1包     │無                    │編號16    │不予沒收          │
│    │              │                      │          │（與本案販毒無關）│
├──┼───────┼───────────┼─────┼─────────┤
│ 8  │不明粉末1件   │未檢出毒品成分        │編號10    │不予沒收          │
│    │              │                      │          │（與本案販毒無關）│
├──┼───────┼───────────┼─────┼─────────┤
│ 9  │液體3瓶       │未檢出毒品成分        │編號17至19│不予沒收          │
│    │              │                      │          │（與本案販毒無關）│
├──┼───────┼───────────┼─────┼─────────┤
│10  │不明膠囊1顆   │檢出第三級毒品4-甲基甲│編號11    │不予沒收，另由檢察│
│    │              │基卡西酮成分          │          │官依法處理。      │
│    │              │                      │          │（與本案販毒無關）│
├──┼───────┼───────────┼─────┼─────────┤
│11  │毒品咖啡包2包 │【均檢出第三級毒品成分│編號8、9  │不予沒收，另由檢察│
│    │              │ 】                   │          │官依法處理。      │
│    │              ├───────────┤          │（與本案販毒無關）│
│    │              │⑴檢出4-甲基甲基卡西酮│          │                  │
│    │              │  成分                │          │                  │
│    │              │⑵檢出3,4-亞甲基雙氧苯│          │                  │
│    │              │  基乙基胺丁酮成分    │          │                  │
└──┴───────┴───────────┴─────┴─────────┘
　
《卷證索引》
┌────┬────────────────────────────────┐
│簡稱    │卷宗名稱                                                        │
├────┼────────────────────────────────┤
│警卷    │高雄市政府警察局三民第一分局高市警三一分偵字第10973239400號     │
├────┼────────────────────────────────┤
│併案警卷│高雄市政府警察局三民第一分局高市警三一分偵字第11070166800號     │
├────┼────────────────────────────────┤
│偵一卷  │高雄地檢署109年度偵字第23882號卷宗                              │
├────┼────────────────────────────────┤
│偵二卷  │高雄地檢署109年度偵字第25306號卷宗                              │
├────┼────────────────────────────────┤
│聲羈卷  │本院109年度聲羈字第483號                                        │
├────┼────────────────────────────────┤
│訴卷    │本院110年度訴字第139號卷                                        │
└────┴────────────────────────────────┘